【裁判字號】    99,抗,81
【裁判日期】    990712
【裁判案由】    本票裁定
【裁判全文】
臺灣臺北地方法院民事裁定                99年度抗字第81號
抗  告  人  甲○○○
相  對  人  和潤企業股份有限公司
法定代理人  乙○○
上列當事人間聲請本票裁定事件，抗告人對於中華民國99年5 月
26日本院99年度司票字第5496號裁定提起抗告，本院裁定如下：
    主  文
抗告駁回。
抗告程序費用新台幣壹仟元由抗告人負擔。
    理  由
一、按執票人向本票發票人行使追索權時，得聲請法院裁定後強
    制執行，票據法第123 條定有明文。又本票執票人依上揭規
    定，聲請法院裁定許可對發票人強制執行係屬非訟事件，此
    項聲請之裁定及抗告法院之裁定，僅依非訟事件程序，以審
    查強制執行許可與否，並無確定實體上法律關係存否之效力
    ，如發票人就票據債務之存否有爭執時，應由發票人提起確
    認之訴，以資解決，最高法院56年臺抗字第714 號、57年臺
    抗字第76號判例可資參照。
二、查本件相對人主張其執有抗告人於民國98年8 月24日所簽發
    之本票1 紙，內載金額為新臺幣（下同）29萬元，付款地在
    聲請人公司事務所，利息按週年利率百分之11.57 計算，免
    除作成拒絕證書，到期日為99年3 月25日（下稱系爭本票）
    。詎於到期後經提示未獲付款，為此提出系爭本票，聲請本
    院裁定就上開金額及依約定週年利率計算之利息准許強制執
    行等情，業據相對人提出系爭本票為證，本院依首開規定形
    式審酌相對人提出之系爭本票後裁定予以准許，尚無不合。
三、抗告意旨略以：抗告人依約自98年9月起至99年1月止，繳納
    6期貸款共6 萬0318元（計算式：每期1萬0053元×6期＝6萬
    0318元），相對人復於99年5 月未經抗告人同意，即擅自拖
    型車牌號碼4023- XT號車輛予以拍賣，拍定價格為26萬9000
    元；惟相對人卻猶告知抗告人尚積欠1 萬5961元未償，顯與
    抗告人積欠之金額比例不符，為此依法提起抗告，求為廢棄
    原裁定云云。
四、經查，自原審卷附系爭本票之形式觀之，已具備本票之法定
    記載事項，本件原審依非訟事件程序審查，認系爭本票已符
    合票據法第123 條之規定，而為准予強制執行之裁定，經核
    並無違誤。抗告人所為指摘，無論屬實與否，均為實體上之
    爭執，依前開說明，應由抗告人另行提起確認訴訟以資解決
    ，並非本件非訟程序得以審究。從而，抗告意旨指摘原裁定
    不當，求予廢棄，為無理由，應予駁回。
五、依非訟事件法第46條、第21條第2 項、第24條第1 項、民事
    訴訟法第495 條之1 第1 項、第449 條第1 項、第78條，裁
    定如主文。
中    華    民    國    99    年    7     月    12    日
                  民事第二庭  審判長法  官  張松鈞
                                    法  官  陳秀貞
                                    法  官  羅郁婷
以上正本係照原本作成。
本裁定不得抗告。
中    華    民    國    99    年    7     月    13    日
                                    書記官  楊婷雅

司法院資訊處製作；財團法人民間司法改革基金會備份。
